# 合并层面确认递延所得税资产

提问人：haikuotiangaohe 时间：2022-03-10 20:22:56
甲公司下属A公司和B公司交易，期末合并报表抵消内部交易毛利，确认 1000 万暂时性差异，其中甲公司适用所得税税率为15%，A公司和B公司所得税税率为25%，请问合并报表确认递延所得税资产应该是用 1000 _25%_ 还是用 _1000_ 15%呢？

回答人：chenyiwei
合并报表层面确认与内部交易未实现损益相关的递延所得税，应采用内部买方适用的税率。参考：《中审众环研究 2020 》之“问题2-3-2（集团合并报表层面与已抵销的内部交易未实现损益相关的递延所得税资产／负债的适用税率）”、“问题3-2-138（未实现内部损益的抵销所导致的确认递延所得税的损益影响在母公司和少数股东之间的分配原则）”。